臺灣高等法院臺中分院刑事判決　　　　96年度上易字第1642號
上　訴　人　臺灣苗栗地方法院檢察署檢察官
上　訴　人
即　被　告　丙○○
選任辯護人　周敬恒律師
上列上訴人因被告詐欺案件，不服臺灣苗栗地方法院96年度易字
第283號，中華民國96年7月5日第一審判決（起訴案號：臺灣苗
栗地方法院檢察署96年度偵緝字第31號、96年度偵字第1450號
），提起上訴，本院判決如下：
    主  文
原判決撤銷。
丙○○共同連續犯詐欺取財罪，處有期徒刑壹年肆月，減為有期
徒刑捌月。又犯詐欺取財罪，處有期徒刑壹年肆月，減為有期徒
刑捌月。應執行有期徒刑壹年貳月。
    事  實
一、丙○○於民國80幾年間因經商失利，積欠他人債務，明知已
    無支付能力，竟意圖為自己不法所有，在位於苗栗縣苗栗市
    ○○路731巷10號住處開設佛堂，示其為學佛之人，以利獲
    取他人信任，而先後為下列行為：(一)丙○○基於詐欺取財之
    概括犯意，於94年4月21日向戊○○佯稱養父過世，要繳遺
    產保管費，使戊○○誤信其可繼承遺產以供清償，而接續於
    94年4月21日交付新台幣（以下同）70萬元、94年4月26日交
    付36萬元與丙○○。(二)丙○○承前詐欺取財之概括犯意，與
    真實姓名年籍不詳，冒稱為「許法官」及自稱丙○○養母「
    楊秀好」之不詳姓名成年女子，共同基於詐欺取財之犯意聯
    絡，於94年8月11日再向戊○○佯稱：要再借錢繳丙○○養
    父財產保管費等語，續於94年9月4日以丙○○養母已死亡，
    需3日繳清丙○○養父財產保管費，否則財產會被國家沒收
    充公，以前借的錢均無法清償等語，致戊○○陷於錯誤，先
    後於94年8月26日匯款5萬元、94年9月6日匯款100萬元、94
    年9月7日匯款250萬元借與丙○○週轉。
二、丙○○食髓知味，另基於詐欺取財之犯意，於95年12月間接
    續向丁○○佯稱有很多財產要繼承，要辦理過戶錢不夠，缺
    最後一筆錢，以後會加陪還款，後又以尚欠律師費、增值稅
    為由陸續向丁○○借錢，並簽發加倍金額之本票與丁○○，
    致丁○○陷於錯誤，而接續於95年12月26日交付160萬元現
    金、95年12月27日交付90萬元現金、96年1月3日交付90萬元
    現金、96年1月9日匯款70萬元、96年1月15日匯款30萬元，
    並交付現金3萬元與丙○○。嗣因丙○○屢次以尚欠若干款
    項，而迭次再為借款時，戊○○及丁○○始發現上情。
三、案經戊○○訴由苗栗縣警察局苗栗分局報請及丁○○訴請臺
    灣苗栗地方法院檢察署檢察官偵查起訴。
    理  由
壹、證據能力部分：
一、現行刑事訴訟法為保障被告之反對詰問權，排除具有虛偽危
    險性之傳聞證據，以求實體真實之發見，於該法第一百五十
    九條第一項明定被告以外之人於審判外之言詞或書面陳述，
    除法律有規定者外，不得作為證據。又被告以外之人於審判
    外之陳述，雖不符前四條之規定（即刑事訴訟法第一百五十
    九條之一至一百五十九條之四），而經當事人於審判程序同
    意作為證據，法院審酌該言詞陳述或書面陳述作成時之情況
    ，認為適當者，亦得為證據；當事人、代理人或辯護人於法
    院調查證據時，知有第一百五十九條第一項不得為證據之情
    形，而未於言詞辯論終結前聲明異議者，視為有前項之同意
    ，刑事訴訟法第一百五十九條之五亦定有明文。查證人戊○○、丁○○、陳昌宏、李麗雲、邱瑞隆、張阿妹、楊徐月香
    、乙○○、林徐丹妹等人於偵查中所為陳述，以及本案以下
    所引用之非供述證據，固屬被告以外之人於審判外之陳述，
    惟本件檢察官、被告、辯護人於本院準備程序及審理時並未
    就上開被告以外之人於審判外之陳述有所爭執，且迄言詞辯
    論終結前，均未主張有刑事訴訟法第一百五十九條第一項不
    得為證據之情形，是應認已同意作為證據，且經本院審酌後
    ，無不適當之情形，認均有證據能力，合先敘明。
二、再按被告以外之人（包括證人、鑑定人、告訴人、被害人及
    共同被告等）於檢察事務官、司法警察官或司法警察調查中
    所為之陳述，與審判中不符時，其先前之陳述具有較可信之
    特別情況，且為證明犯罪事實存否所必要者，得為證據，刑
    事訴訟法第一百五十九條之二定有明文。所謂「前後陳述不
    符」之要件，應就前後階段之陳述進行整體判斷，以決定其
    間是否具有實質性差異，惟無須針對全部陳述作比較，陳述
    之一部分有不符，亦屬之。而所謂「較可信之特別情況」之
    情形，亦應就前後陳述時之各種外部情況進行比較，以資決
    定何者外部情況具有可信性。若陳述係在特別可信之情況下
    所為，則虛偽陳述之危險性即不高，雖係審判外陳述，或未
    經被告反對詰問，仍得承認其有證據能力。所稱「外部情況
    」之認定，如：1.時間之間隔：陳述人先前陳述是在記憶猶
    新的情況下直接作成，一般與事實較相近，事後即可能因記
    憶減弱或變化，致有不清晰或陳述不符之現象發生。2.有意
    識的迴避：由於先前陳述時被告未在場，是陳述人直接面對
    詢問警員所為陳述較為坦然；事後可能因陳述人對被告有所
    顧忌或同情，因而在被告面前較不願陳述不利被告之事實。
    3.受外力干擾：陳述人單獨面對檢察事務官或司法警察（官
    ）所為之陳述，程度上較少會受到強暴、脅迫、詐欺、利誘
    或收買等外力之影響，其陳述較趨於真實。若被告在庭或有
    其他員參與旁聽時，陳述人可能會本能的作出迴避對被告不
    利之證述，或因不想生事乃虛構事實而為陳述。4.事後串謀
    ：證人對警察描述所親身經歷之情形，因較無時間或動機去
    編造事實，客觀上亦較難認與被告間有勾串情事，其陳述具
    有較可信性。但事後因特殊關係，雙方可能因串謀而統一口
    徑；或事後情況變化，兩者從原先敵對關係變成現在友好關
    係等情形，其陳述即易偏離事實而較不可信。5.警詢所作之
    偵查筆錄記載是否完整：如上開筆錄對於犯罪之構成要件、
    犯罪態樣、加重減輕事由或起訴合法要件等事實或情況，均
    詳實記載完整，自可推定證人之陳述，與事實較為相近，而
    可信為真實。法院應斟酌右列因素綜合判斷，亦應細究陳述
    人之問答態度、表情與舉動之變化，此一要件係屬訴訟法事
    實之證明，以自由證明為已足，且應由主張此項證據之人證
    明。惟此僅係確定上開陳述有無證據能力而已，至該證據具
    有證據能力後，其證據力之強弱問題，仍待法院綜合全辯論
    意旨及調查證據所得，依法認定之。查本案證人戊○○、陳
    昌宏於警詢及法院審理時之證述有前後陳述不符之情形，本
    院審酌其等於警詢中之證述距案發日較近，當時記憶自較深
    刻，可立即反應所知，不致因時隔日久而遺忘案情；且較無
    來自被告同庭在場之壓力而出於虛偽不實之指證，或事後串
    謀而故為迴護被告之機會，揆諸上開說明，其等於警詢中所
    為之陳述，客觀上應具有較可信之特別情況，且亦為證明犯
    罪事實存否所必要，依上揭規定，其等於警詢中之證言自有
    證據能力，被告丙○○之辯護人認其等於審判外之警詢陳述
    ，無證據能力，容有所誤，併此敘明。
貳、實體部分：
一、訊據被告丙○○對其有於上開時地，分別向告訴人戊○○、
    丁○○二人取得如附表所示款項之事實，及借款時之經濟能
    力根本無法償還等情，均不否認，惟矢口否認有何詐欺取財
    犯行，辯稱：未以有遺產可繼承向被害人騙錢，因被害人等
    人與伊是念佛的師姊妹，同情伊的處境，而幫忙伊，所借得
    之款項已清償以前積欠他人的債務等語。惟查：
（一）被告以要繳養父遺產管理費之名義，向告訴人戊○○借款
      乙節，業據告訴人即證人戊○○於警詢中證稱：丙○○於
      94年4月21日以要繳養父陳欽明遺產保管費名義向我詐欺
      ，我當時錢不夠只借丙○○70萬元，丙○○於94年4月26
      日有來借36萬元，表明3日歸還，但沒歸還，然後94年8月
      11日自稱丙○○的養母楊秀好及自稱法官的許小姐再跟我
      聯繫要借350萬元繳陳欽明財產保管費，到94年9月4日子
      稱法官的許小姐打電話給我說丙○○的養母病故，要在3
      天內繳清丙○○養父財產保管費，不然會被國家沒收充公
      ，因為這樣我又於94年8月26日、94年9月6日、94年9月7
      日一共匯款355萬元到丙○○帳戶等語（見95年度偵字第
      173號卷第9頁）；嗣於檢察官訊問時具結證稱：剛開始丙○○說要繳遺產稅的保管費，我就想說借給她沒關係，後
      來他又跟我說錢不夠19萬元，隔天就變成36萬元，他就跟
      我說如果沒有再追加的話，已經繳出去的錢不能要回來，
      我只好再跟朋友借錢借給她等語（見95年度偵字第173號
      卷第39頁），均核與本院所證情節一致（見本院卷第66至
      68頁），堪信屬實。又證人陳昌宏於檢察官訊問時具結證
      稱：第1次丙○○借70萬元時我有在場，第2次36萬元在戊○○家裡我在場作證人，後來8月份丙○○又來，戊○○
      的朋友徐月香拿100萬元來，250萬元是我向朋友借的，這
      3筆錢是我匯到丙○○的帳戶，戊○○有說怕她借給丙○○的那些錢拿不回來，所以才會一直籌錢給丙○○等語（
      見95年度偵字第173號卷第40頁），又證稱：丙○○有說
      要辦理遺產的事才借錢，說錢要繳出去財產的錢才會下來
      等語（見96年度他字第90號第18頁）等語，其指述被告借
      款之情節亦核屬相符。併參酌被告供稱：戊○○、陳宏昌
      所講借錢的數目都實在等語（見96年度偵緝字第31號卷第
      37頁）。此外，並有本票影本2紙、匯款單影本3紙、被告
      之苗栗中苗郵局帳戶客戶歷史交易清單1紙，在卷可稽（
      見95年度偵字第173號卷第20至23、54頁）。堪認被告確
      係先以繳交養父遺產稅保管費為藉口，向告訴人戊○○騙
      取106萬元，嗣後再佯以若不續繳保管費，其養父遺產會
      被國家沒收，致以前所借的錢拿不回來為由，又向告訴人
      戊○○連續詐得款項合計355萬元。
（二）被告食髓知味於95年12月間，另基於詐欺取財之犯意，佯
      以有很多財產要繼承，要辦理過戶錢不夠，以後會加陪還
      款，後又以尚欠律師費、增值稅為由，陸續向丁○○借錢
      等情，業據證人丁○○於偵查中具結證稱：丙○○一共跟
      我拿了443萬元，她跟我說她養父過世要繼承財產，需要
      錢登記財產用，就說錢要給女法官要登記財產，借的錢全
      部都寫本票，要還我加倍的錢等語（見96年度他字第90號
      卷第16頁），又於偵查中具結證稱：我於95年12月26日把
      160萬元送到丙○○家，第2天我又湊90萬元，確定丙○○
      有收到，後來丙○○又說有一個女法官會來丙○○家拿錢
      ，又說錢不夠，一直叫我幫忙，後來丙○○於96年1月3日
      來我家裡拿了90萬元，她又開了360萬元本票給我，叫我
      再湊錢，並叫我解除基金，虧的她會補足，後來我又匯了
      70萬元，並借她3萬元現金，後來丙○○有叫我再湊1000
      萬元給她，說要開2000萬元的票給我，然後開本票及借據
      給我，我根本沒有錢了等語（見96年度他字第90號卷第3
      至4頁），指述情節亦核屬一致。此外並有借據1紙、簽單
      1紙（記載借1千萬元還2千萬元）、本票4紙及匯款副通知
      書2紙在卷可稽（見96年度他字第90號卷第6至10頁）。堪
      認被告確佯稱有財產要繼承，需借錢辦理過戶，將來加賠
      還錢等為由，接續向丁○○詐得款項443萬元。
（三）被告雖辯稱：未以財產繼承為由向告訴人騙錢，係因伊經
      商失敗，告訴人等同情伊，願意幫助伊，才借錢給伊，伊
      有開借據不是詐欺云云。然查，依被告之經濟能力，向告
      訴人借得之款項，根本還不起，已據被告於原審供述在卷
      （見原審卷第55頁）。又被告於原審供稱：與告訴人等並
      無親戚關係，與戊○○於93年認識，沒有幫過戊○○很大
      的忙，所借的錢都沒有提供抵押物等語（見原審卷第52頁
      ）觀之，被告與告訴人等間並無長久或特殊情誼，尚難謂
      渠雙方係因情誼至深而不計受償與否、情願解圍借貸，是
      被告所辯上情即屬無據，自難盡信。復以，告訴人借予被
      告之款項除本身之金錢外，尚有向其他友人借得之金錢，
      或將基金解約而承擔虧損，衡情若向金融業者借貸，尚需
      提供相當價額之抵押品，此為一般人所認識之事，本案若
      非被告佯以其有財產可供繼承而向告訴人施予詐術，復以
      若不繼續借錢支援，將致先前所借出之金錢無法取償，以
      此繼續欺騙告訴人，告訴人等實不可能陸續借予被告如此
      鉅額款項，是被告所辯告訴人等人單純因為同情伊，而借
      錢給伊等，顯非屬實，不足採信。況被告於原審時供稱：
      向告訴人等借錢時，已負債1千多萬元，依其經濟狀況，
      根本還不起等語（見原審卷第54至55頁），惟告訴人等皆
      稱不知此情，益徵被告已無還款之能力，仍藉詞向告訴人
      等施詐借得鉅款，嗣經涉訟始出面洽談還款事宜，顯見被
      告具有不法所有之意圖甚明。
（四）綜上所述，被告前開所辯，為事後卸責之詞，不足採信。
      本件事證已臻明確，被告犯行洵堪認定，應予依法論罪科
      刑。
二、被告關於事實一部分之行為後，刑法業於94年2月2日修正公
    布，於95年7月1日施行，且按行為後法律有變更者，適用行
    為時之法律，但行為後之法律有利於行為人者，適用最有利
    於行為人之法律，現行刑法第2條第1項定有明文。此條規定
    乃與刑法第1條罪刑法定主義契合，而貫徹法律禁止溯及既
    往原則，係規範行為後法律變更所生新舊法律比較適用之準
    據法，是刑法第2條本身雖經修正，但刑法第2條既屬適用法
    律之準據法，本身尚無比較新舊法之問題，應一律適用裁判
    時之現行刑法第2條規定，以決定適用之刑罰法律，先予敘
    明。又以本次刑法修正之比較新舊法，應就罪刑有關之共犯
    、未遂犯、想像競合犯、牽連犯、連續犯、結合犯，以及累
    犯加重、自首減輕暨其他法定加減原因與加減例等一切情形
    ，綜其全部罪刑之結果而為比較，最高法院95年5月23日著
    有95 年度第8次刑庭會議決議可資參照。經查：
（一）法定刑中罰金刑部分：
      刑法第33條第5款業經修正公布，修正後刑法第33條第5款
      規定「罰金：新臺幣1千元以上，以百元計算之」，與修
      正前刑法第33條第5款規定「罰金：（銀元）1元以上」不
      同。比較新舊法結果，以修正前即行為時法較有利於被告
      ，故依刑法第2條第1項前段規定，本案關於刑法第284條
      第2項前段之法定刑罰金部分，自應適用行為時之法律即
      修正前刑法第33條第5款規定決定其罰金部分之法定刑。
（二）法定刑中罰金刑提高標準之新舊法適用：
      被告行為後，刑法施行法第1條之1於95年6月14日經總統
      以華總一義字第09500085181號令修正公布增訂。修正增
      訂之刑法施行法第1條之1規定：「中華民國94年1月7日刑
      法修正施行後（按指95年7月1日），刑法分則編所定罰金
      之貨幣單位為新臺幣。94年1月7日刑法修正時，刑法分則
      編未修正之條文定有罰金者，自94年1月7日刑法修正施行
      後，就其所定數額提高為30倍。但72年6月26日到94年1月
      7日新增或修正之條文，就其所定數額提高為3倍」。而本
      件被告所犯刑法第339條第1項之詐欺取財罪，定有罰金刑
      ，且為刑法分則編未修正之條文而定有罰金刑者；於刑法
      施行法第1條之1修正增訂前，其貨幣單位為銀元，罰金刑
      之提高標準應適用罰金罰鍰提高標準條例第1條之規定：
      「依法律應處罰金、罰鍰者，就其原定數額得提高為2倍
      至10倍」，而再依現行法規所定貨幣單位折算新臺幣條例
      第2條規定：「現行法規所定金額之貨幣單位為圓、銀元
      或元者，以新臺幣元之3倍折算之」。比較新舊法適用之
      結果，其關於法定刑為罰金部分之提高標準，新舊法均無
      不利之情形，故依刑法第2條第1項前段規定，本案關於刑
      法第339條第1項之法定刑罰金提高標準部分，自應適用行
      為時之法律即罰金罰鍰提高標準條例第1條之規定。
（三）刑法第28條原規定：「二人以上共同『實施』犯罪之行為
      者，皆為共同正犯。」新法修正為：「二人以上共同『實
      行』犯罪之行為者，皆為共同正犯。」將舊法之「實施」
      修正為「實行」。原「實施」之概念，包含陰謀、預備、
      著手及實行等階段之行為，修正後僅共同實行犯罪行為始
      成立共同正犯。是新法共同正犯之範圍已有限縮，排除陰
      謀犯、預備犯之共同正犯。新舊法就共同正犯之範圍既因
      此而有變動，自屬犯罪後法律有變更，而非僅屬純文字修
      正，應有新舊法比較適用之問題。本件被告與自稱許法官
      及被告養母之不詳姓名女子共同為如事實欄所載之犯行，
      既屬實行犯罪行為之正犯，無論依修正前後之規定，皆成
      立共同正犯，依刑法第2條第1項前段，均應依修正前第28
      條規定論擬共同正犯。
（四）被告行為後，刑法第56條關於連續犯之規定業已刪除，是
      被告犯後法律已有變更，而本件被告於舊法時期所犯之多
      次詐欺取財罪，依修正施行前刑法第56條之規定，為連續
      犯，應論以1罪，並得加重其刑至2分之1；而依修正施行
      後之刑法，並無連續犯之規定，且依新法應各別多次論斷
      之結果〈即數罪併罰〉，其刑度顯較修正前應依刑法第56
      條之規定以1連續詐欺取財罪為重，經比較新舊法結果，
      應依刑法第2條第1項前段之規定，以被告行為時之規定較
      有利於被告，而適用修正施行前之刑法第56條規定，論以
      連續詐欺取財罪。
（五）被告行為後，刑法第51條第5款業於95年7月1日修正公佈
      施行，修正後之規定為：「宣告多數有期徒刑者，於各刑
      中之最長期以上，各刑合併之刑期以下，定其刑期。但不
      得逾三十年。」與修正前規定為：「宣告多數有期徒刑者
      ，於各刑中之最長期以上，各刑合併之刑期以下，定其刑
      期。但不得逾二十年。」相較，自以修正前規定之定應執
      行刑之上限為20年對行為人較為有利，此為影響行為人刑
      罰之法律效果，是被告行為後法律已有所變更，經比較新
      舊刑法第51條第5款之規定，新法之規定對被告並無較為
      有利之情形，應依刑法第2條第1項前段之規定，適用被告
      行為時之舊法，而定其應執行之刑。
（六）綜上被告全部罪刑之結果而為新、舊法比較，揆諸前揭最
      高法院決議及刑法第2條第1項所定之「從舊從輕」原則，
      適用被告行為時法律，對被告較為有利，自應適用修正前
      之刑法規定。
三、核被告丙○○於犯罪事實欄一之(一)、(二)及二部分所為，均係
    犯刑法第339條第1項詐欺取財罪。被告於事實欄一之(二)與自
    稱「許法官」及「被告之養母」等不詳姓名成年女子間，有
    犯意聯絡，行為分擔，應依修正前刑法第28條之規定，論以
    共同正犯。被告就犯罪事實欄一之(一)、(二)及二，雖分別先後
    多次向告訴人偽稱上情，告訴人亦分次給付金錢予被告，然
    被告利用同一犯罪機會，應係基於單一行為決意，於時地密
    接之際所為，應各別論以接續犯。至被告於事實欄一之(一)、
    (二)2次犯行，時間間隔達4個月之久，不符接續犯時間密接之
    要件，是應認屬2犯罪行為，又被告於事實欄一之(一)、(二)所
    為2次詐欺取財犯行，均時間緊接，所犯係犯罪構成要件相
    同之罪，顯係基於概括犯意為之，應依修正前刑法第56條連
    續犯之規定，應論以情節較重事實欄一之(二)之1罪，並加重
    其刑。至於新法施行後另次犯事實欄二之詐欺取財部分，因
    修正後之刑法已刪除連續犯之規定，自應適用新法另予論罪
    ，再與前開於新法施行前所犯之連續詐欺取財罪，併合處罰
    （最高法院95年第8次刑事庭會議決議參照）。原審認被告
    犯行事證明確，予以論罪科刑，固非無見，惟查：原審判決
    後，中華民國96年罪犯減刑條例已於96年7月4日經總統公布
    ，於96年7月16日施行，本案被告犯罪時間在中華民國96年4
    月24日以前，合於減刑條件，原審未及適用中華民國96年罪
    犯減刑條例之規定就被告詐欺丁○○部分予以減刑，尚有未
    洽。被告上訴否認犯罪，惟本案事證已明，詳如前述，被告
    所辯顯係卸責之詞委無足採，被告上訴為無理由。檢察官雖
    據告訴人請求認：被告所詐取之金額數量龐大，冒用「許法
    官」名義詐騙，影響司法信譽甚鉅，且迄今未與告訴人及其
    他被害人達成和解，施詐獲取龐大金額，原審量刑顯有輕縱
    ，指摘原判決不當等語。惟原審判決前已審酌被告確有償還
    告訴人丁○○約250萬元，有告訴人丁○○出具之收據附卷
    可憑，嗣於上訴期間，被告又賠償告訴人丁○○20萬元，且
    已與告訴人戊○○達成和解，償還告訴人戊○○70萬元，就
    應償餘額現亦按月攤還中，並據告訴人戊○○證述屬實（見
    本院卷第68-69頁），參酌本罪之法定刑為5年以下有期徒刑
    之罪，則原審判決就犯罪事實一部分之量刑尚無檢察官所指
    過輕情形，況以，於上訴本院期間，被告又有與戊○○如前
    述和解情事，至就犯罪事實二部分，原審亦未及審究被告嗣
    後於上訴本院又償還丁○○部分借款之情形，是檢察官之上
    訴為無理由。惟原判決既有上開可議，自應由本院將原判決
    撤銷改判。爰審酌被告犯罪之動機、目的、犯罪之手段、向
    被害人詐得鉅額款項，迄今僅清償部分款項，但未全數清償
    完畢，犯罪後否認犯行，態度不佳等一切情狀，分別量處如
    主文第二項所示之刑，並依中華民國96年罪犯減刑條例之規
    定，減其宣告刑2分之1，及定其應執行之刑，以示懲儆。
據上論斷，應依刑事訴訟法第369條第1項前段、第364條、第299
條第1項前段，刑法第2條第1項前段、第28條（修正前）、第56
條（修正前）、第339條第1項、第51條第5款（修正前），刑法
施行法第1條之1，中華民國96年罪犯減刑條例第2條第1項第3款
、第7條，判決如主文。
本案經檢察官甲○○到庭執行職務。
中　　華　　民　　國　　96　　年　　12　　月　　31　　日
　　　　　　刑事第七庭    審判長法　官  林  榮  龍
　　　　　　　　　　　　　　　  法　官  江  錫  麟
　　　　　　　　　　　　　　　  法　官  張  惠  立
上列正本證明與原本無異。
不得上訴。
                                書記官  林  育  德
中　　華　　民　　國　　97　　年　　1 　　月　　4 　　日
附錄：本案論罪科刑法條全文
中華民國刑法第339條
意圖為自己或第三人不法之所有，以詐術使人將本人或第三人之
物交付者，處5年以下有期徒刑、拘役或科或併科1千元以下罰金
。
以前項方法得財產上不法之利益或使第三人得之者，亦同。
前二項之未遂犯罰之。
附表：
┌──┬───┬────┬────┬─────────┬──────┐
│編號│被害人│時間    │金額    │付款方式          │備註        │
├──┼───┼────┼────┼─────────┼──────┤
│1   │戊○○│94.04.21│70萬元  │現金交付          │事實欄一之(一)│
├──┼───┼────┼────┼─────────┼──────┤
│2   │戊○○│94.04.26│36萬元  │現金交付          │事實欄一之(一)│
├──┼───┼────┼────┼─────────┼──────┤
│3   │戊○○│94.08.26│5萬元   │匯入丙○○        │事實欄一之(二)│
│    │      │        │        │00000000000000帳戶│            │
├──┼───┼────┼────┼─────────┼──────┤
│4   │戊○○│94.09.06│100 萬元│匯入丙○○同上帳戶│事實欄一之(二)│
├──┼───┼────┼────┼─────────┼──────┤
│5   │戊○○│94.09.07│250萬元 │匯入丙○○同上帳戶│事實欄一之(二)│
├──┼───┼────┼────┼─────────┼──────┤
│6   │丁○○│95.12.26│160萬元 │現金交付          │事實欄一之(三)│
├──┼───┼────┼────┼─────────┼──────┤
│7   │丁○○│95.12.27│90萬元  │現金交付          │事實欄一之(三)│
├──┼───┼────┼────┼─────────┼──────┤
│8   │丁○○│96.01.03│90萬元  │現金交付          │事實欄一之(三)│
├──┼───┼────┼────┼─────────┼──────┤
│9   │丁○○│96.01.09│70萬元  │匯入乙○○        │事實欄一之(三)│
│    │      │        │        │00000000000000帳戶│            │
├──┼───┼────┼────┼─────────┼──────┤
│10  │丁○○│96.01.15│33萬元  │30萬元匯入乙○○上│事實欄一之(三)│
│    │      │        │        │開帳戶，3 萬元現金│            │
│    │      │        │        │交付              │            │
└──┴───┴────┴────┴─────────┴──────┘
